臺灣高等法院臺南分院民事裁定
110年度重上更一字第2號
聲  請  人
即上訴  人  臺南花鄉建設興業有限公司
法定代理人  蔡麗雲  
訴訟代理人  陳惠菊律師
相  對  人
即被上訴人  范金蓮  
訴訟代理人  丁士哲律師
上列當事人間請求返還不當得利事件，聲請人聲請停止訴訟程序
，本院裁定如下：
    主  文
聲請駁回。
    理  由
一、按訴訟中有犯罪嫌疑牽涉其裁判者，法院得在刑事訴訟終結
    前，以裁定停止訴訟程序，民事訴訟法第183條定有明文。
    又民事訴訟法第183條所謂訴訟中有犯罪嫌疑牽涉其裁判者
    ，法院得在刑事訴訟終結前，以裁定停止訴訟程序，係指在
    民事訴訟繫屬中，當事人或第三人涉有犯罪嫌疑，足以影響
    民事訴訟之裁判，非俟刑事訴訟解決，民事法院即無從或難
    於判斷者而言；倘當事人在民事訴訟繫屬以前有犯罪行為，
    縱牽涉其裁判，亦不在該條所定得以裁定停止訴訟程序之列
    （最高法院96年度台抗字第65號、99年度台抗字第543號、1
    10年度台抗字第635號裁定意旨參照)。
二、本件聲請意旨略以：最高法院就本件訴訟發回更審，其中本
    院107年度重上字第44號判決附表四之款項，所涉犯罪嫌疑
    ，業據聲請人向臺灣臺南地方檢察署(下稱臺南地檢署)提起
    告訴，經該署以110年度他字第1245號案件偵查，相對人等
    人之犯罪嫌疑，確有影響於本件民事訴訟裁判，況相對人一
    再拒為真實完全陳述，僅一再以應由聲請人舉證或時日已久
    不復記憶迴避，非俟刑事訴訟終結，其民事訴訟即無由判斷
    真實及法律關係，爰依民事訴訟法第183條規定，聲請裁定
    停止本院110年度重上更一字第2號之訴訟程序等語。
三、經查，聲請人主張其已對相對人及第三人范佩玉等人間提起
    業務侵占、偽造文書、背信等刑事告訴，此據其提出臺南地
    檢署通知書、刑事告訴狀、刑事告訴更正狀、刑事追加告訴
    狀為證，固可認定聲請人就本件請求返還不當得利之爭訟另
    已提出刑事告訴；然本件聲請人係於民國104年11月30日提
    起訴訟，主張相對人為范佩玉之胞姐，范佩玉任職聲請人公
    司會計期間，於94年4月21日至96年12月6日間擅自將聲請人
    或法定代理人蔡麗雲帳戶內款項或客戶廠商應付款項合計新
    臺幣615萬元，匯入或存入相對人設於第一商業銀行之帳戶
    ，依民法第179條規定請求相對人返還不當得利，核聲請人
    所指相對人等所涉刑事犯罪之部分，均係在本件訴訟繫屬前
    所生，依上開說明，縱與本件訴訟有所牽涉，亦與民事訴訟
    法第183條之要件不符，自不在該條所定得以裁定停止訴訟
    程序之範圍，是聲請人依民事訴訟法第183條規定，聲請裁
    定停止本件訴訟程序，於法不合，應予駁回。
四、據上論結，本件聲請為無理由，爰裁定如主文。　
中　　華　　民　　國　　110 　年　　6 　　月　　15　　日
                  民事第二庭    審判長法  官  高榮宏

                                      法  官  陳春長

                                      法  官  林富郎
上為正本係照原本作成。
如對本裁定抗告，須於本裁定送達後10日內向本院提出抗告狀（
須附繕本），並應繳納抗告費新台幣1千元。
中　　華　　民　　國　　110 　年　　6 　　月　　15　　日

                                      書記官  羅珮寧